【裁判字號】    95,裁,1837
【裁判日期】    950817
【裁判案由】    贈與稅
【裁判全文】
最  高  行  政  法  院  裁  定
                                     95年度裁字第01837號
上  訴  人  甲○○
被 上訴 人  財政部台灣省北區國稅局
代  表  人  許虞哲
上列當事人間因贈與稅事件，上訴人對於中華民國94年3月10日
臺北高等行政法院93年度訴字第1103號判決，提起上訴，本院裁
定如下：
    主  文
上訴駁回。
上訴審訴訟費用由上訴人負擔。
    理  由
一、按對於高等行政法院判決上訴，非以其違背法令為理由，不
    得為之，行政訴訟法第242條定有明文。是對於高等行政法
    院判決上訴，若未具體說明原判決違背何項法令、不適用或
    如何適用不當之具體情事，即非主張原判決違背法令以為上
    訴理由，其上訴不應准許。
二、上訴意旨略謂：系爭款項係基於寄託關係而移轉佔有，非基
    於贈與之債權關係，更無移轉所有權之合意，本案並非贈與
    稅之客體，原判決以受寄人占有系爭款項之外觀認定其已取
    得所有權，顯有適用遺產及贈與稅法第4條第2項、民法第40
    6條、第589條、第761條及第946條規定錯誤之違法。又原審
    就闡明系爭款項移轉之原因未依職權調查，僅以無因物權行
    為推論債權原因，亦有應適用行政訴訟法第125條第1項及同
    法第133條前段之規定而未予適用之違法。再者，上訴人於
    原審已陳明被上訴人未能舉證上訴人與五位受寄人間存在有
    贈與之合意，原判決對此竟未置一詞，顯有判決不備理由之
    違法，即有適用行政訴訟法第136條及民事訴訟法第277條規
    定之違誤云云，求為廢棄原判決。
三、經查，原判決業已指明，系爭款項贈與人甲○○以子女名義
    為定期存款，此事實為上訴人所不爭。又系爭贈與總額於被
    上訴人查獲時，尚未轉回上訴人，雖上訴人主張於查獲後之
    91年間子女已返還資金，但未提供相關證明文件及資金流程
    ，業與本件贈與之認定無涉，自不能因而得予免責。且定期
    存款部分經多次屆期仍以該子女名義續存，存款利息其子女
    已經法申報綜合所得稅，此有徐文彬、徐文祥、徐素月、徐
    淑敏、徐燕華等五人，87年度至90年度綜合所得稅結算申報
    書影本在卷可稽，是贈與人贈與之意思表示應甚為明確，復
    參諸本院62年判字第127號判例意旨，動產所有權之歸屬，
    以占有為要件，贈與人甲○○將自有資金以子女徐文彬、徐
    文祥、徐素月、徐淑敏、徐燕華等五人得名義存入，即為其
    所有，在未提領之前，不能指為他人所有，否則權利義務之
    主體無從確定，將使物權陷於紊亂，則徐文彬等人就系爭款
    項即享有經濟上之處分權，得以占有支配帳內之存款。且徐
    文彬等人亦將系爭款項之利息依法申報綜合所得稅，可見其
    亦無反對之意思，足堪認定徐文彬等人業已允受，其贈與行
    為之客觀要件均已成立而生效，被上訴人核課其贈與稅，並
    無不合，訴願決定遞予維持，亦無違誤，因將上訴人在原審
    之訴駁回，經核於法並無違背。上訴論旨，仍持同一理由加
    以爭執，無非係就原審取捨證據、認定事實之職權行使，指
    摘其為不當，難認為對原判決之如何違背法令已有具體之指
    摘，依首揭說明，其上訴為不合法，應予駁回。
四、依行政訴訟法第249條第1項前段、第104條、民事訴訟法第
    95條、第78條，裁定如主文。
中    華    民    國    95    年    8     月    17    日
                  第五庭審判長法  官  鄭  淑  貞
                              法  官  梁  松  雄
                              法  官  黃  合  文
                              法  官  吳  明  鴻
                              法  官  林  茂  權
以  上  正  本  證  明  與  原  本  無  異
中    華    民    國    95    年    8     月    18    日
                              書記官  蘇  金  全


司法院資訊處製作；財團法人民間司法改革基金會備份。
